【裁判字號】    97,交抗,227
【裁判日期】    970311
【裁判案由】    聲明異議
【裁判全文】
臺灣高等法院臺中分院刑事裁定         97年度交抗字第227號
抗  告  人
即受處分人  甲○○
上列抗告人因違反道路交通管理處罰條例案件，不服臺灣臺中地
方法院中華民國97年1月17日裁定（96年度交聲字第1098號）提
起抗告，本院裁定如下：
    主  文
抗告駁回。
    理  由
一、抗告意旨略以：抗告人甲○○並未闖越紅燈，且員警就在前
    方，更無闖越紅燈之理，本件是員警故意找伊麻煩云云。
二、按汽車駕駛人，行經有燈光號誌管制之交岔路口闖紅燈者，
    處新臺幣一千八百元以上五千四百元以下罰鍰，並記違規點
    數三點，道路交通管理處罰條例第53條第1項、第63條第1項
    第3款分別定有明文。經查，抗告人有於96年9月1日凌晨2時
    53分許，駕駛車號N7-182號營業小客車行經臺中市○○路與
    漢口路口等情，為抗告人所自承。而抗告人駕車行經上開交
    岔路口時，號誌已轉換成紅燈，抗告人未停車逕由該路口闖
    紅燈（直行），闖越路口後才讓乘客下車，乘客並非於路口
    轉角處下車，警員在距離該交岔路口約五十公尺處，親眼目
    睹受處分人之違規行為，因而予以攔查，並以中市警交字第
    GC0000000號舉發違反道路交通管理事件通知單當場舉發等
    情，亦有臺中市警察局第二分局96年9月26日中分二警交字
    第0960027803號函、前述舉發違反道路交通管理事件通知單
    影本各一份在卷可稽。又道路交通管理之稽查、違規之紀錄
    ，由交通勤務警察執行之，交通員警對親睹之違規事實掣單
    舉發，本具有公務員基於職務上權力，依法就特定之具體事
    件所為具公法上效果之單方行政行為之性質，本質上為行政
    處分，基於公務員為公法上行為具有公信力之原則，該行政
    處分當可被推定為真正，其據以依法處分之事實認定亦為真
    正無誤。抗告人於聲明異議狀與交通部公路總局臺中區監理
    所豐原監理站交通違規查詢單及陳述單均稱伊係載客行經大
    雅路及漢口路轉角，於轉角讓乘客下車後，正猶豫是否要右
    轉，即遭員警攔停，有該陳述單及聲明異議狀可稽（原審卷
    第2頁反面、第5頁），惟觀以抗告人聲明異議狀所繪附圖，
    抗告人係直行大雅路穿越漢口路後，方使乘客下車，所繪下
    車處，無猶豫是否右轉或左轉之可能，則抗告人所稱未闖紅
    燈，無端遭警攔停云云，即非無可疑，是首揭說明，基於公
    務員為公法上行為具有公信力之原則，該員警所為行政處分
    ，應推定為真正，其有闖越紅燈之事實，堪予認定。原審因
    認員警之舉發應受到合法正確之推定，抗告人復未能提出有
    利於己之證據供憑採，而駁回受處分人之異議，核無不合。
    抗告人仍執陳詞稱未闖紅燈，並稱係員警找麻煩云云，指摘
    原裁定不當，無可採取，爰駁回其抗告。
三、據上論斷，應依道路交通案件處理辦法第26條，刑事訴訟法
    第412條，裁定如主文。
中    華    民    國    97    年    3     月    11    日
            刑事第四庭    審判長法  官  洪  耀  宗
                                法  官  劉  登  俊
                                法  官  陳  欣  安
上列正本證明與原本無異。
不得再抗告。
                                書記官  阮  正  枝
中    華    民    國    97    年    3     月    11    日


司法院資訊處製作；財團法人民間司法改革基金會備份。
